臺灣臺北地方法院刑事裁定
111年度聲字第561號
聲  請  人  臺灣臺北地方檢察署檢察官
受  刑  人  張傑  



上列聲請人因受刑人數罪併罰有二裁判以上，聲請定應執行刑（
111年度執聲字第546號），本院裁定如下：
    主  文
張傑所犯如附表所示各罪所處之刑，應執行有期徒刑叁年貳月。
    理  由
一、本件聲請意旨略以：受刑人張傑因竊盜案件，先後經判決確
    定如附表，應依刑法第53條、第51條第5款規定，定其應執
    行之刑，爰依刑事訴訟法第477條第1項規定，聲請裁定定其
    應執行之刑等語。
二、按裁判確定前犯數罪者，併合處罰之。但有得易科罰金之罪
    與不得易科罰金之罪情形者，不在此限。前項但書情形，受
    刑人請求檢察官聲請定應執行刑者，依第五十一條規定定之
    ；數罪併罰，有二裁判以上者，依第51條規定，定其應執行
    之刑；又數罪併罰，分別宣告其罪之刑，如宣告多數有期徒
    刑者，於各刑中之最長期以上，各刑合併之刑期以下，定其
    刑期，但不得逾30年，刑法第50條第1項第1款、第2項、第5
    3條、第51條第5款分別定有明文。復按法律上屬於自由裁量
    之事項，有其外部性界限及內部性界限，並非概無拘束。依
    據法律之具體規定，法院應在其範圍選擇為適當之裁判者，
    為外部性界限；而法院為裁判時，應考量法律之目的，及法
    律秩序之理念所在者，為內部性界限。法院為裁判時，二者
    均不得有所踰越（最高法院80年台非字第473號刑事判例意
    旨可資參照）。是以數罪併罰，有二裁判以上，定其應執行
    之刑時，固屬於法院自由裁量之事項，然仍應受前揭外部性
    界限及內部性界限之拘束。又按依刑法第53條應依刑法第51
    條第5款之規定，定其應執行之刑者，由該案犯罪事實最後
    判決之法院之檢察官，聲請該法院裁定之，刑事訴訟法第47
    7條第1項定有明文；而該條所謂該案犯罪事實最後判決之法
    院，係指最後審理事實諭知罪刑之法院而言（最高法院93年
    度台非字第160號刑事判決意旨參照）。
三、查受刑人張傑因竊盜案件，經臺灣士林、新北地方法院及本
    院先後判處如附表所示之刑，均經確定在案，有上開判決書
    及臺灣高等法院被告前案紀錄表各1份在卷可稽。揆諸前揭
    說明，本院定應執行刑不得逾越刑法第51條第5款所定法律
    之外部界限，即不得重於附表所示各罪宣告刑之總和；亦應
    受內部界限之拘束，即不得重於上開裁判所定執行刑即附表
    編號1之應執行有期徒刑10月、附表編號2之應執行有期徒刑
    11月及附表編號3至6之宣告刑（分別為4月、4月、6月、8月
    ）之總和（即有期徒刑3年7月），且本院為最後審理事實諭
    知罪刑（即附表編號6）之法院，並有受刑人111年3月14日
    請求合併定應執行刑之定刑聲請切結書1份附卷足憑，是依
    刑法第50條第2項之規定，經本院審核認聲請人之聲請為正
    當；而經審酌受刑人之意見後（見上開切結書內受刑人對於
    定刑的意見一欄），認受刑人所為合併定應執行有期徒刑1
    年之意見，顯然過低，故爰依上開規定，定其應執行之刑如
    主文。至如附表編號2、3所示案件雖已執行完畢，有臺灣高
    等法院被告前案紀錄表1份存卷可查，惟此乃檢察官於指揮
    執行時應予扣除已執行刑期之問題，與得否再裁定定其應執
    行之刑無涉，附此敘明。
四、爰依刑事訴訟法第477條第1項，刑法第50條第1項第1款、第
    2項、刑法第51條第5款、第53條，裁定如主文。
中　　華　　民　　國　　111 　年　　4 　　月　　12　　日
           　　　 刑事第十四庭  法　官　陳翌欣
上正本證明與原本無異。
如不服本裁定，應於裁定送達後5日內向本院提出抗告狀。因疫
情而遲誤不變期間，得向法院聲請回復原狀。
                                書記官  劉亭均
中　　華　　民　　國　　111 　年　　4 　　月　　12　　日

附表：
編號  1 2 3 罪名  竊盜 竊盜 竊盜 宣告刑  有期徒刑6月（共2罪） 有期徒刑7月、8月 有期徒刑4月 犯罪日期  106年12月9日、106年12月13日 107年6月1至2日、107年6月5日 107年6月18日 偵查（自訴）機關年度案號  臺灣士林地方檢察署107年度偵字第6009號 臺灣新北地方檢察署108年度偵緝字第310、311、312號 臺灣新北地方檢察署108年度偵緝字第310、311、312號 最後事實審 法院 臺灣士林地方法院 臺灣新北地方法院 臺灣新北地方法院  案號 107年度易字第762號 108年度易字第90號 108年度易字第90號  判決日期 108年3月29日 108年3月26日 108年3月26日 確定判決 法院 臺灣士林地方法院 臺灣新北地方法院 臺灣新北地方法院  案號 107年度易字第762號 108年度易字第90號 108年度易字第90號  判決確定日期 108年4月29日 108年4月30日 108年4月30日 是否為得易科罰金之案件  是 否 否 備註  臺灣士林地方檢察署108年度執字第2740號 （業經原判決定應執行有期徒刑10月） 臺灣新北地方檢察署108年度執字第8256號 （業經原判決定應執行有期徒刑11月） （已執行完畢） 臺灣新北地方檢察署109年度執字第8257號 （已執行完畢） 

編號  4 5 6 罪名  竊盜 竊盜 竊盜 宣告刑  有期徒刑4月 有期徒刑6月 有期徒刑8月 犯罪日期  106年12月16日 107年6月10日 107年6月8日 偵查（自訴）機關年度案號  臺灣士林地方檢察署107年度偵字第2833號 臺灣臺北地方檢察署107年度偵字第20178號 臺灣臺北地方檢察署107年度偵字第25855號 最後事實審 法院 臺灣士林地方法院 臺灣臺北地方法院 臺灣臺北地方法院  案號 108年度簡字第63號 108年度審簡字第950號 108年度審易字第1478號  判決日期 108年4月16日 108年5月30日 108年9月12日 確定判決 法院 臺灣士林地方法院 臺灣臺北地方法院 臺灣臺北地方法院  案號 108年度簡字第63號 108年度審簡字第950號 108年度審易字第1478號  判決確定日期 108年5月9日 108年7月1日 108年10月14日 是否為得易科罰金之案件  是 是 否 備註  臺灣士林地方檢察署108年度執字第3242號  臺灣臺北地方檢察署108年度執字第5134號  臺灣臺北地方檢察署108年度執字第7614號